臺灣高等法院刑事判決　　　　　99年度上更（一）字第533 號
上　訴　人　臺灣板橋地方法院檢察署檢察官
被　　　告　程聖翔
選任辯護人　扶助律師劉宏邈律師
上列上訴人因被告違反毒品危害防制條例案件，不服臺灣板橋地
方法院96年度訴字第4588號，中華民國97年11月28日第一審判決
（起訴案號：臺灣板橋地方法院檢察署96年度偵字第9846號），
提起上訴，經本院判決後，由最高法院發回更審，本院更為判決
如下：
    主  文
原判決撤銷。
程聖翔販賣第三級毒品，未遂，累犯，處有期徒刑貳年柒月。扣
案之第三級毒品愷他命伍包（含伍只外包裝夾鏈袋，驗餘毛重共
計參點肆伍貳公克）、現金新臺幣捌佰元及行動電話門號000000
0000號之SIM卡壹枚，均沒收。
    事  實
一、程聖翔於民國（下同）90年間曾因收受贓物罪，經臺灣板橋
    地方法院以92年度訴字第308號判處有期徒刑3月，如易科罰
    金以銀元300元即新臺幣900元折算1日，甫於92年12月15日
    易科罰金執行完畢，仍不思悔改。其明知愷他命（Keta min
    e，俗稱Ｋ他命）係毒品危害防制條例所列管之第三級毒品
    ，不得意圖販賣而持有及販賣，竟於96年4月28日凌晨2時許
    ，在臺北市○○路之「一三一」酒店內，向姓名年籍不詳綽
    號「阿祥」之成年男子無償取得第三級毒品愷他命5包（含5
    只外包裝夾鏈袋，驗餘毛重共計3.452公克）後，即基於意
    圖營利販賣第三級毒品之犯意，於同日凌晨3時5分許，以其
    所持用之門號0000000000號行動電話，撥打劉泓德（原名劉
    廣奕）所持用之門號0000000000號，向劉泓德兜售第三級毒
    品愷他命，劉泓德應允後，乃向程聖翔表示欲購買愷他命1
    包，經程聖翔告以1包之售價為新臺幣（下同）800元後，雙
    方即達成買賣愷他命之合意。嗣劉泓德復於同日凌晨3時8分
    許回撥程聖翔所持用之上開門號，與程聖翔相約於同日凌晨
    3時30分左右在新北市○○區○○路1段之TEMPO舞廳外見面
    交易。嗣於同日凌晨3時30分左右，程聖翔駕駛其所有車牌
    號碼0710-NK號之自用小客車抵達新北市○○區○○路1段
    120號前即TEMPO舞廳附近時，劉泓德見狀即趨前行至程聖翔
    所駕駛違規停放之上開自用小客車副駕駛座窗外，將1000元
    紙鈔1張交予程聖翔，並收取程聖翔所找回之200元，正與程
    聖翔進行愷他命之買賣交易，斯時接獲線報埋伏在該處值勤
    之臺北市政府警察局信義分局警備隊警員王仁甫、曾信淵等
    發覺程聖翔、劉泓德形跡可疑，於程聖翔尚未及將愷他命交
    予劉泓德之際即上前盤查，程聖翔乃在警員王仁甫、曾信淵
    之要求下將置於副駕駛座前方置物箱內之上開愷他命5包交
    予警員王仁甫、曾信淵扣案而販賣未遂，嗣警方並自程聖翔
    身上扣得該次交易所得之款項800元及程聖翔與劉泓德聯繫
    愷他命交易事宜所用之門號0000000000號SIM卡1枚，因而查
    悉上情。
二、案經臺北市政府警察局信義分局報請臺灣板橋地方法院檢察
    署檢察官偵查起訴。
    理  由
壹、證據能力部分：
一、被告於警詢時之自白：
    被告及其辯護人雖辯稱：被告於警詢時所為之自白係遭警施
    以脅迫所致，並非出於其自由意志而為供述，並無證據能力
    云云，然經原審勘驗被告警詢錄影光碟結果，被告於警詢時
    係全程連續錄影，且除年籍資料及前科紀錄外，均係警員邊
    問邊輸入，採一問一答之方式製作，被告未上手銬，且精神
    狀況正常，雖警員語氣較為嚴厲，而被告回答之聲音甚為小
    聲，有時尚需透過警員重複其回答來確認被告先前回答之內
    容，然未見警員有脅迫之用詞，此有勘驗筆錄附卷可稽（原
    審卷第96頁），況被告於警詢時尚能具體指出其毒品來源、
    交易過程、次數、金額、數量，並主張此次所販售之愷他命
    係向他人無償取得而為有利於己之陳述，可見被告當時並無
    遭受警方以脅迫等不正方法而致精神上有受壓迫或恐懼之情
    形，其警詢時之自白仍具有任意性，被告及其辯護人上開所
    辯，尚難憑採。至原審勘驗被告警詢錄影光碟結果，其中之
    問答內容除毛重部分應更正為3.4公克外，均與臺灣板橋地
    方法院檢察署檢察事務官96年6月11日勘驗筆錄所載相符，
    被告及其辯護人對上開勘驗筆錄記載之正確性亦不予爭執（
    本院卷第22頁正、反面），因本院認本件被告警詢筆錄之記
    載較為簡略，爰以上開勘驗筆錄取代本件被告警詢筆錄之記
    載，資為認定被告犯罪事實之依據，附此敘明。
二、證人劉泓德於警詢時之陳述：
    被告及其辯護人雖亦主張證人劉泓德於警詢時所為之陳述係
    遭警施以壓力所致，亦無證據能力云云，然查，本件警方對
    證人劉泓德實施詢問，僅係欲在查明被告是否有販賣愷他命
    之事實，並非在追查證人劉泓德之犯行，是警方實無對證人
    劉泓德施以不正詢問之動機與必要，況證人劉泓德於警詢中
    尚且否認其曾施用過愷他命（偵查卷第129頁，此與其尿液
    檢驗報告所示結果不符），則其於警詢中又有何受脅迫之情
    形可言？參以本件案發後，被告與證人劉泓德被帶往警局隔
    離詢問，警方係先製作證人劉泓德之筆錄，再製作被告之筆
    錄，該2人無從串證，證人劉泓德於警詢時所述受到外界影
    響之程度自然較低，而其嗣於原審迄本院審理中，動輒加以
    修正其之前之供述而附和被告，足見其嗣後所為之供述，顯
    已受外界之影響，其憑信性自然較其於警詢時之供述為低，
    加之，證人劉泓德於警詢時之供述，攸關被告是否成立犯罪
    ，亦具有證明犯罪事實存否之必要性，是證人劉泓德於警詢
    時之陳述，依刑事訴訟法第159條之2之規定，自有證據能力
    。再者，被告及其辯護人對臺灣板橋地方法院檢察署檢察事
    務官於96年6月11日就證人劉泓德警詢錄影光碟勘驗之勘驗
    筆錄記載之正確性亦不予爭執（本院卷第22頁正、反面），
    因本院認本件證人劉泓德警詢筆錄之記載較為簡略，爰以上
    開勘驗筆錄取代本件證人劉泓德警詢筆錄之記載，附此敘明
    。
三、再查，法院或檢察官依刑事訴訟法第208第1項之規定，囑託
    鑑定機關所出具之鑑定報告，應屬刑事訴訟法第206條第1項
    之鑑定報告，為傳聞法則之例外；又司法警察等偵查輔助人
    員於案件未移送檢察官偵辦前之調查犯罪階段，依據檢察長
    之概括授權，先行將尿液、血液、毒品、槍砲、彈藥、刀械
    等證物送請檢察機關預先核定之專責鑑定人或鑑定機關（團
    體）實施鑑定，基於檢察一體原則，該鑑定人或鑑定機關（
    團體）亦應視同受承辦檢察官所選任或囑託而執行鑑定業務
    ，其等出具之書面鑑定報告亦屬刑事訴訟法第206條所定之
    傳聞例外。本件行政院衛生署管制藥品管理局96年6月11日
    管檢字第0960005715號鑑定書、臺灣尖端先進生技醫藥股份
    有限公司96年5月4日關於尿液檢體編號003782（被告部分）
    及003783（證人劉泓德部分）之濫用藥物檢驗報告，均為檢
    察官或檢察機關概括授權警方送由鑑定機關所為之鑑定，且
    該等鑑定書於鑑驗方法、鑑驗結果均有詳細說明，是鑑定人
    以書面為鑑定報告提出於檢察官，依刑事訴訟法第206條第1
    項規定，均具有證據能力。
四、末查，本判決以下所引用其餘被告以外之人於審判外作成之
    供述證據，公訴人、被告及其等辯護人明知有刑事訴訟法第
    159條第1項不得為證據之情形，而於本院準備程序、審判程
    序對其等證據能力均不予爭執，亦未於言詞辯論終結前聲明
    異議，本院審酌上開證據資料製作時之情況，尚無違法不當
    及證明力明顯過低之瑕疵，亦認為以之作為證據應屬適當；
    而其餘所依憑判斷之非供述證據，本院亦查無有何違反法定
    程序取得之情形，且各該證據均經本院於審判期日依法進行
    證據之調查、辯論，被告於訴訟上之防禦權，已受保障，故
    該等證據資料均有證據能力。
貳、實體部分：
一、訊據被告固坦承與劉泓德係朋友關係，相約於上開時、地見
    面，並向劉泓德收取現金800元，及警方在其車內扣得前揭
    愷他命5包等事實，惟矢口否認有販賣第三級毒品之犯行，
    辯稱：其當時係與劉泓德相約至該TEMPO舞廳跳舞，並央求
    劉泓德先幫其買票，1張門票500元，而先前劉泓德積欠伊
    300元，故伊應給劉泓德200元，伊將1000元交予劉泓德後，
    劉泓德便找伊800元；又警方在其車內所扣得之愷他命，係
    供伊自行施用，並非欲販賣予劉泓德之毒品云云。
二、經查：
（一）被告於警詢時業已自白供稱：伊於警方在上開時、地上前
      盤查時，正與劉泓德在交易毒品愷他命，當時已向劉泓德
      收取1000元並找還200元給他，但愷他命尚未及交付即遭
      警查獲，伊即自行將置於副駕駛座置物箱內之愷他命5包
      交予警方扣案；當天係伊於凌晨3時許以所持用之門號000
      0000000號行動電話撥打劉泓德所持用之門號向他兜售愷
      他命，他表示要1包，伊即告知1包價金800元，並與他相
      約在前揭時、地見面交易；而該愷他命5包係伊先行前往
      臺北市○○路之「一三一」酒店向姓名年籍不詳綽號「阿
      祥」之成年男子所取得，伊通常係以1包600元之價格購入
      愷他命，但當日之愷他命5包係「阿祥」所贈送，「阿祥
      」知道伊缺錢，向伊表示他有愷他命，並問伊要不要賣，
      伊因為想賺錢，即直接過去向「阿祥」取貨等語（見臺灣
      板橋地方法院檢察署檢察事務官於96年6月11日就同年4月
      28日被告警詢錄影光碟勘驗之勘驗筆錄，附於偵查卷第11
      9至125頁），核與證人劉泓德於警詢時證稱：程聖翔於電
      話中表示他有在賣愷他命，問伊是否需要，伊即告訴他要
      1包，他說價格是800元，伊遂與他相約在TEMPO舞廳外見
      面交易；嗣於程聖翔駕車抵達後，伊即走到副駕駛座窗邊
      拿錢給程聖翔，於交付現金尚未及向程聖翔拿取毒品愷他
      命之際即遭警方查獲等語（見臺灣板橋地方法院檢察署檢
      察事務官於96年6月11日就同年4月28日證人劉泓德警詢錄
      影光碟勘驗之勘驗筆錄，附於偵查卷第127至128頁），及
      證人即臺北市政府警察局信義分局警備隊警員曾信淵於檢
      察官偵訊時證稱：伊當時看到劉泓德、程聖翔2人有拿錢
      動作，就出示證件給程聖翔看，要他把東西拿出來，程聖
      翔就把放在副駕駛座前方置物箱內的愷他命拿出來交給伊
      ，並表示他們在交易毒品（偵查卷第86頁），於原審審理
      時證稱：當天凌晨3時許，被告程聖翔將車停在永和路1段
      120號前，就在TEMPO舞廳門口，伊看到劉泓德站在副駕駛
      座那側的窗戶拿錢給被告，尚未看到被告交付毒品即上前
      盤查，被告即自行從置物箱內拿出5包愷他命等語（原審
      卷第58至60頁），以及證人即臺北市政府警察局信義分局
      警備隊警員王仁甫於檢察官偵訊時證稱：當時劉泓德是站
      在副駕駛座窗外，並探頭進去車內拿錢給程聖翔等語（偵
      查卷第85頁）均屬相符；復參以卷附被告所持用門號0000
      000000號之通聯紀錄顯示被告於96年4月28日凌晨2時27分
      許係位於臺北市○○路156之2號附近，嗣於同日凌晨3時5
      分許移動至新北市○○區○○路1段51號附近時即撥打劉
      泓德所持用之門號0000000000號，而證人劉泓德復於同日
      凌晨3時8分許回撥被告所持用之上開門號（見偵查卷第71
      頁），益徵被告上開所供：本件扣案之愷他命5包係伊先
      行（依通聯紀錄所示為96年4月28日凌晨2時許）前往臺北
      市○○路一三一酒店向姓名年籍不詳綽號「阿祥」之成年
      男子無償取得，嗣於同日凌晨3時許以所持用之門號00000
      00000號行動電話撥打劉泓德所持用之門號向他兜售愷他
      命，並與他相約於同日凌晨3時30分左右在新北市○○區
      ○○路1段之TEMPO舞廳外見面交易等情，確與事實相符。
      再者，本件由被告交予警方扣案之疑似愷他命之結晶性白
      色粉末5包經送請行政院衛生署管制藥品管理局鑑定結果
      ，確含有第三級毒品愷他命成分（含5只外包裝夾鏈袋，
      驗餘毛重共計3.452公克），亦有行政院衛生署管制藥品
      管理局96年6月11日管檢字第0960005715號鑑定書乙份在
      卷可稽（偵查卷第130頁），復有警方自被告身上扣得該
      次交易所得之款項800元及被告與劉泓德聯繫愷他命交易
      事宜所用之門號0000000000號SIM卡1枚足資佐證，是被告
      於向姓名年籍不詳綽號「阿祥」之成年男子無償取得系爭
      5包愷他命後，意圖營利而撥打證人劉泓德所持用之前揭
      行動電話門號向劉泓德兜售愷他命，嗣因警方上前盤查而
      販賣愷他命予劉泓德未遂之事實，至為灼然。
（二）被告雖於檢察官偵訊迄本院審理時辯稱：其當時係與劉泓
      德相約至該TEMPO舞廳跳舞，並央求劉泓德先幫其買票，1
      張門票500元，而先前劉泓德積欠伊300元，故伊應給劉泓
      德200元，伊將1000元交予劉泓德後，劉泓德便找伊800元
      ，又警方在其車內所扣得之愷他命，係供伊自行施用，並
      非欲販賣予劉泓德之毒品云云；而證人劉泓德於檢察官偵
      訊、原審及本院審理中亦翻異前詞，改稱：當時係幫被告
      購買舞廳門票，於將購得之門票及找還被告之800元交給
      被告後即被警方查獲云云。然查：
  １、關於被告支付1000元予證人劉泓德之時點，證人劉泓德先
      於原審審理時證稱：「（當天你與被告在案發地做什麼事
      情？）我先幫被告買好門票要等被告來，可是他找不到停
      車位，然後我就叫他先過來，因為我朋友在下面，我就先
      把門票還有錢給被告。（你幫他買門票還要給他錢？）因
      為他先拿錢給我買門票，所以我要找他錢」等語（原審卷
      第64頁），嗣又改稱：「（被告門票的1000元什麼時候給
      你的？）我先拿門票給他，他拿1000元給我，我找他800
      元，因為他要拿200元給我」等語（原審卷第67頁），於
      本院審理中仍證稱：「我當時已經先幫被告買好票，他到
      了之後再把錢給我」等語（本院卷第42頁），是關於被告
      於證人劉泓德幫其購買舞廳門票前是否先行支付1000元予
      劉泓德乙節，證人劉泓德所證前後不一；況被告於警詢時
      已明確供稱：係證人劉泓德先行支付1000元予伊，伊再找
      還200元予劉泓德（見臺灣板橋地方法院檢察署檢察事務
      官於96年6月11日就同年4月28日被告警詢錄影光碟勘驗之
      勘驗筆錄，附於偵查卷第120頁），足見證人劉泓德雖係
      支付800元款項予被告，然其所實際交予被告者係1張千元
      紙鈔，證人劉泓德與被告嗣後所稱由證人劉泓德將應找還
      被告之800元（即1張500元、3張100元紙鈔）交予被告云
      云，亦顯與被告於警詢時所稱證人劉泓德實際所交付者係
      1張千元紙鈔乙節相扞格；以是，證人劉泓德及被告嗣後
      所稱由證人劉泓德幫被告購買舞廳門票，並找還被告800
      元等情，顯然係為因應本件警方自被告身上所查扣之款項
      係800元而彼此相互勾串編織之說辭，自均無足採。
  ２、再者，茍證人劉泓德確係幫被告購買舞廳門票，且於警方
      上前盤查時甫將門票交予被告，衡情自應於警方上前盤查
      時向警方說明，而被告亦應於當下出示證人劉泓德甫交付
      之門票以證明其等並未為不法之交易，甚且於警詢當時由
      證人劉泓德為有利於被告之證言，並由被告提出對己有利
      之抗辯，何以證人劉泓德於警詢時竟主動供證係向被告購
      買愷他命，而被告對此情亦供承不諱？觀諸證人劉泓德及
      被告於警詢時均未主動向警方提及由劉泓德幫被告購買舞
      廳門票之事，有臺灣板橋地方法院檢察署檢察事務官於96
      年6月11日就同年4月28日被告及證人劉泓德警詢錄影光碟
      勘驗之勘驗筆錄在卷足稽（偵查卷第117至129頁），而證
      人王仁甫於檢察官偵訊及本院前審審理時均證稱：逮捕被
      告後及製作警詢筆錄當時，被告及證人劉泓德均未提及買
      門票之事（偵查卷第87頁；本院上訴卷第69頁反面），證
      人曾信淵於本院前審審理時亦證稱：伊盤查被告當時，被
      告並未當場抗辯表示其係購買TEMPO舞廳門票等語（本院
      上訴卷第55頁），若謂被告及證人劉泓德於警方上前盤查
      前一刻確係在處理交付舞廳門票及付款找錢之事，孰人置
      信？況證人王仁甫於檢察官偵訊時已明確證稱：回到分局
      後，有對被告及證人劉泓德搜身，證人劉泓德有拿出1張
      舞廳門票，伊並未看到被告有門票等語（偵查卷第85頁）
      ，證人即臺北市政府警察局信義分局警備隊小隊長潘泉宏
      於檢察官偵訊時亦證稱：當天只有查到1張門票等語（偵
      查卷第86頁），苟被告確有委託證人劉泓德幫其購買舞廳
      門票，且該門票已由證人劉泓德交予被告，何以在被告身
      上未查獲該門票？就此辯護人雖為被告辯稱：證人劉泓德
      將門票交予被告後，被告即隨手將門票置於儀表板上，點
      收找回之金額並與證人劉泓德開始聊天，之後被告被強押
      至警車上，連車門亦不及上鎖，嗣再要尋找該門票已不知
      去向等語（本院卷第25頁），惟證人王仁甫於本院前審審
      理時證稱：被告被帶回分局後，其等有查看被告車上是否
      還有其他東西等語（本院上訴卷第69頁反面），則被告所
      駕駛之自用小客車既隨被告一併被帶往臺北市政府警察局
      信義分局，並在警方支配管領下，置放於該車上之門票又
      豈有輕易滅失之理？而被告於警詢時，不僅未曾向警方表
      示購得之門票係遺留在車上而請警方代為尋找，甚且於其
      後檢察官偵訊時供稱：該門票伊並未保留，因其不知要保
      留等語（偵查卷第63頁），此顯與辯護人上開所稱門票因
      車門未上鎖而遺失乙節相牴觸，益徵被告及其辯護人主張
      門票不知要保留或已遺失等節，均非屬實，實難憑採。
  ３、又關於被告與證人劉泓德見面當時，被告並未將車停妥於
      停車位內，而係違規臨停於新北市○○區○○路1段120號
      前乙節，迭據被告及證人劉泓德供陳明確（偵查卷第64、
      86頁；原審卷第64、70頁），並據證人王仁甫、曾信淵證
      述屬實（原審卷第53、54、58頁）。茍被告真欲進入TEMP
      O舞廳內而委請證人劉泓德先行代購舞廳門票，被告於抵
      達後理應先行將車停放妥當，再自行進入該舞廳通知劉泓
      德並告知舞廳服務人員，嗣再於舞廳內取票並與劉泓德結
      清款項即可，豈有與劉泓德相約於舞廳外見面，於車輛違
      規停放之情形，驟行通知劉泓德走出舞廳？被告雖陳稱當
      時遍尋不著停車位（偵查卷第64、86頁；原審卷第70頁）
      ，然其既欲進入舞廳內消費，勢必須先將車停妥，又何必
      於車尚未停妥之情形下，急於在路邊向劉泓德先行取票並
      結清款項？又縱令劉泓德確有邀約被告至TEMPO舞廳消費
      ，並與被告相約於舞廳外見面，而被告因遍尋不著停車位
      ，唯恐劉泓德在路邊久候，亦僅需示意劉泓德先行進入舞
      廳內，待被告將車停妥後再自行進入該舞廳內向劉泓德取
      票即可，斷無於路邊即向劉泓德先行取票並結清款項之理
      ，是以被告於車尚未停妥卻在路邊與證人劉泓德交易之舉
      措觀之，益徵被告根本不擬進入該舞廳內，且該交易之客
      體亦無可能僅係1張舞廳門票，被告與證人劉泓德所稱因
      被告欲進入TEMPO舞廳消費，故委請證人劉泓德先行代購
      門票云云，與其等實際交易之情形相互對照，亦明顯背離
      論理法則及經驗法則，實難憑採。
  ４、被告雖另稱：警方在其車內所扣得之愷他命，係供其自行
      施用，並非欲販賣予劉泓德之毒品云云，惟被告及證人劉
      泓德於警詢時經警分別採尿送驗結果，被告之尿液係呈愷
      他命類陰性反應，而證人劉泓德則呈陽性反應，此分別有
      臺灣尖端先進生技醫藥股份有限公司96年5月4日關於尿液
      檢體編號003782（被告部分，見偵查卷第96、100頁）及
      003783（證人劉泓德部分，見偵查卷第101、95頁）之濫
      用藥物檢驗報告各乙份附卷足憑，則被告是否有自行施用
      愷他命之情事，已非無疑，是其此部分所辯，亦難遽信。
三、綜上所述，被告於警詢時之自白，及證人劉泓德於警詢時之
    證言，均核與事實相符，堪以採信；而其2人嗣於檢察官偵
    訊迄本院審理時所述，則分屬飾卸及迴護之詞，殊非足採。
    本案事證已臻明確，被告犯行洵堪認定，應予依法論科。
四、查被告行為後，毒品危害防制條例第4條於98年5月20日修正
    公布，並自同年月22日生效，修正前毒品危害防制條例第4
    條第3項係規定：「製造、運輸、販賣第三級毒品者，處5年
    以上有期徒刑，得併科新臺幣5百萬元以下罰金」，修正後
    則規定：「製造、運輸、販賣第三級毒品者，處5年以上有
    期徒刑，得併科新臺幣7百萬元以下罰金」，修正後之規定
    乃將併科罰金部分予以提高，是應以被告行為時即修正前之
    規定對被告較為有利，依刑法第2條第1項前段，自應適用修
    正前之毒品危害防制條例第4條第3項之規定處斷。
五、按愷他命係屬毒品危害防制條例第2條第2項第3款所列管之
    第三級毒品，不得意圖販賣而持有及販賣。被告於無償取得
    本件第三級毒品愷他命5包後，竟主動撥打電話向證人劉泓
    德兜售，嗣並與劉泓德達成以800元之價格出售1包之合意，
    惟於著手實行販賣之行為後，尚未及交付愷他命即為警查獲
    ，核其所為，係犯修正前毒品危害防制條例第4條第6項、第
    3項之販賣第三級毒品未遂罪。被告販賣前意圖販賣而持有
    愷他命之低度行為，為販賣愷他命之高度行為所吸收，不另
    論罪。被告已著手實行販賣第三級毒品之行為，惟未完成毒
    品之交付，其犯罪尚屬未遂，應依刑法第25條第2項之規定
    ，按既遂犯之刑度減輕其刑。又被告有如事實欄所載前科及
    執行完畢情形，有本院被告前案紀錄表存卷可按，其於5年
    以內再犯本罪，為累犯，應依刑法第47條第1項之規定加重
    其刑；並依法先加後減之。公訴意旨認被告係意圖營利，基
    於販賣第三級毒品之犯意而販入愷他命，於收取證人劉泓德
    所交付之800元而尚未交付愷他命之際旋為警查獲，仍論以
    修正前毒品危害防制條例第4條第3項之販賣第三級毒品既遂
    罪，容有誤會；惟因二者之罪名同為「販賣第三級毒品」，
    僅行為態樣不同，自無庸援引刑事訴訟法第300條變更檢察
    官起訴之法條（最高法院87年度臺上字第3234號判決要旨、
    司法院73年7月7日73廳刑一字第603號函參照）。
六、原審未仔細勾稽，遽認被告犯罪不能證明，而為無罪之諭知
    ，其認事用法，均有未洽，檢察官據以提起上訴，指摘原判
    決不當，為有理由，自應由本院予以撤銷改判。爰審酌被告
    素行非佳，有多次施用毒品前科紀錄，此有本院被告前案紀
    錄表足憑，明知愷他命業據公告為第三級毒品，對人體有莫
    大之戕害，危害國民身體健康及社會風氣，竟為貪圖小利而
    販售予他人，惟尚未及交付即被查獲，且販賣次數僅1次，
    數量甚微，獲利不多等一切情狀，量處如主文第2項所示之
    刑。扣案之愷他命5包（含5只外包裝夾鏈袋，驗餘毛重共計
    3.452公克），係被告所販賣及意圖販賣而持有之第三級毒
    品，業經鑑驗無誤，屬違禁物，而上開用以包裝愷他命之外
    包裝夾鏈袋共5只，尚難與毒品愷他命完全析離，均應依刑
    法第38條第1項之規定宣告沒收。另扣案之現金800元，係被
    告所有因犯本件販賣第三級毒品未遂罪所得之財物，此業據
    被告於警詢時供承不諱；扣案之行動電話門號0000000000號
    之SIM卡1枚，則係被告所有供其犯本件販賣第三級毒品未遂
    罪所用之物，有泛亞電信門號查詢資料及被告於96年4月28
    日持用該門號之通聯紀錄附卷足憑（偵查卷第70、71頁），
    且被告於警詢時亦坦承係以該門號與證人劉泓德聯繫愷他命
    交易之事，自均應依毒品危害防制條例第19條第1項之規定
    宣告沒收。至未扣案之搭配上開門號SIM卡之行動電話1具，
    雖亦係供被告與證人劉泓德聯繫愷他命交易之事所用，然遍
    查全卷並無證據足以認定係屬被告所有，爰不予宣告沒收。
參、據上論斷，應依刑事訴訟法第369條第1項前段、第364條、
    第299條第1項前段，修正前毒品危害防制條例第4條第6項、
    第3項，毒品危害防制條例第19條第1項，刑法第11條前段、
    第2條第1項前段、第25條第2項、第47條第1項、第38條第1
    項第1款，判決如主文。
本案經檢察官楊秀琴到庭執行職務。
中    華    民    國   100    年    5     月    17    日
                  刑事第二十庭審判長法  官  周盈文
                                    法  官  詹駿鴻
                                    法  官  林海祥
以上正本證明與原本無異。
如不服本判決，應於收受送達後10日內向本院提出上訴書狀，其
未敘述上訴之理由者並得於提起上訴後10日內向本院補提理由書
（均須按他造當事人之人數附繕本）「切勿逕送上級法院」。
                                    書記官  林初枝
中    華    民    國   100    年    5     月    17    日
附錄本案論罪科刑法條全文：
98年5月22日修正施行前毒品危害防制條例第4條
製造、運輸、販賣第一級毒品者，處死刑或無期徒刑；處無期徒
刑者，得併科新臺幣1 千萬元以下罰金。
製造、運輸、販賣第二級毒品者，處無期徒刑或7 年以上有期徒
刑，得併科新臺幣7 百萬元以下罰金。
製造、運輸、販賣第三級毒品者，處5 年以上有期徒刑，得併科
新臺幣5 百萬元以下罰金。製造、運輸、販賣第四級毒品者，處
3 年以上10年以下有期徒刑，得併科新臺幣3 百萬元以下罰金。
製造、運輸、販賣專供製造或施用毒品之器具者，處1 年以上7
年以下有期徒刑，得併科新臺幣1 百萬元以下罰金。
前5 項之未遂犯罰之。